

DJERIDI ADEL

Recherche un poste en tant que développeur front-end

Profil personnel

J'ai réalisé une formation de 9 mois chez Openclassrooms où j'ai pu apprendre de nouvelles compétences et langages.

Je suis motivé à continuer à apprendre dans ce magnifique domaine qu'est le web et à collaborer avec d'autres développeur pour relever de nouveaux défis.

Domaines d'Expertise

- HTML/CSS
- Javascript
- React/Redux
- Node JS
- Figma
- Github

Coordonnées

 Adresse: 225 Route de Margès, 26380 Peyrins, France

• E-mail: djeridi.adel@gmail.com

• Tel: 06 27 40 23 05

• Permis : B et véhiculé

Expériences professionnelles

Agent polyvalent

Laboratoire Solutio | Juillet 2020 – Août 2022

- Production et conditionnement de produits chimiques
- Mentor et formateur des nouveaux employés
- Cariste

Coordinateur de plateforme

PDR-TEAM | Décembre 2019 - Mars 2020

- Responsable pièces : expertise des véhicules accidentés (grêle), mise en corrélation avec le devis d'expertise, commande de pièces, suivis des réparations.
- Responsable du parc automobiles : gérer les véhicules entrants et sortants, gérer l'organisation véhicules dans le parking pour les différents services concernés, gérer le nombre de voitures de location présent sur le site, leurs entretiens et leur fonctionnement.

Operateur en agroalimentaire

MDC Pack |Septembre 2019 - Octobre 2019

- Conducteur de ligne : programmer et gérer les machines ainsi que les opérateurs.

Ouvrier en agroalimentaire

Délifrance | Mai 2016 - Décembre 2016

- Agent de production

Ouvrier saisonnier

EURL Châtain | Eté 2013 - Eté 2015

- Cueillette et emballage d'abricots

Formations

Lycée du Dauphiné - Romans-Sur-Isère Baccalauréat | 2014-2015

Baccalauréat STI2D option ITEC :

Innovation technique et éco-conception, mention AB Réalisation de projets, de la recherche d'idée jusqu'à l'impression 3D ou la production d'un prototype en passant par l'études des coûts de fabrications ou environnementaux.

Centre de formation A2CF

CACES - 2021

Caces 3 et 5 : Autorisé de conduire des engins de manutention tel qu'un chariot élévateur frontal en porte à faux ou un chariot élévateur à mât rétractable.

Openclassrooms - Développeur Web

Mars 2023 – Décembre 2023

Certificat professionnel. Niveau bac +2